【裁判字號】    89,訴,9
【裁判日期】    890216
【裁判案由】    違反毒品危害防制條例
【裁判全文】
臺灣雲林地方法院刑事判決                              八十九年度訴字第九號
    公  訴  人  臺灣雲林地方法院檢察署檢察官
    被      告  乙○○
右列被告因違反毒品危害防制條例案件，經檢察官提起公訴 (八十八年度偵字第三三
三六號），本院判決如左：
    主  文
乙○○連續施用第壹級毒品，處有期徒刑玖月。又施用第貳級毒品，處有期徒刑柒月
。應執行有期徒刑壹年貳月。
扣案之注射針筒壹支沒收。
    事  實
一、乙○○前曾犯竊盜罪，經臺灣雲林地方法院判處有期徒刑三月，緩刑三年，於民
    國（下同）八十八年四月六日判決確定，於緩刑期間內猶不知悔改，復因施用第
    一級毒品案件，經臺灣彰化地方法院以八十七年度毒聲字第八Ｏ一號裁定送勒戒
    處所觀察、勒戒後，認無繼續施用毒品之傾向，業經臺灣彰化地方法院檢察署檢
    察官於八十七年九月二十二日以八十七年度偵字第六八五五號為不起訴處分，然
    乙○○卻不知悔改，又自八十八年五月初某日起至八十八年六月十一日凌晨一時
    許止，連續在雲林縣斗六市○○路六三三巷十八之二十二號租住處，以注射針筒
    施用第一級毒品海洛因（以下簡稱海洛因）多次。另於八十八年六月十一日十三
    時許前約四日內某時日，右開租住處，施用第二級毒品甲基安非他命（以下簡稱
    安非他命）一次。嗣於八十八年六月十一日十三時許，在上址為警查獲，並扣得
    乙○○之男友甲○○所有、而乙○○曾用來施用海洛因所用之注射針筒一支。經
    警方採尿送驗呈嗎啡及甲基安非他命陽性反應後，始查獲上情。並經臺灣雲林地
    方法院以八十八年度毒聲字第六九七號裁定送觀察、勒戒後，認有繼續施用毒品
    之傾向，復經本院以八十八年度毒聲字第八一九號裁定令乙○○入戒治處所施以
    強制戒治。
二、案經雲林縣警察局西螺分局報請台灣雲林地方法院檢察署檢察官偵查起訴。
    理  由
一、右揭被告乙○○連續施用海洛因之事實，訊據其坦承不諱，且其為警採集之尿液
    ，經鑑驗結果有嗎啡（海洛因經人體代謝作用而分解成嗎啡）之陽性反應，此有
    雲林縣衛生局編號五九四號煙毒尿液檢驗成績書及法務部調查局八十九年一月二
    十一日00000000000號檢驗通知書附卷可稽，並有甲○○所有、被告
    乙○○曾用來施用海洛因所用之注射針筒一支扣案可證。
二、訊據被告乙○○矢口否認有何右揭施用安非他命之犯行，辯稱：伊從未施用過安
    非他命云云。然按一般人吸用安非他命後，於尿液中檢出安非他命之反應時效，
    須視吸用量多少及個人代謝分泌情況而定，吸用量多者，於吸用後四日內仍有可
    能檢出安非他命反應，吸用量少者，可能在二十四小時後即難發現安非他命反應
    ，且個人體質不同，亦會影響檢出時效，又若未吸用安非他命，採尿送驗則不可
    能驗有安非他命反應，易言之，茍採集之尿液送驗後有安非他命陽性反應，則於
    採尿前四日內必有吸用安非他命之事實，此有行政院衛生署藥物食品檢驗局八十
    一年二月八日八一藥檢壹字第ＯＯ一一五六號函附卷可稽。被告乙○○於於八十
    八年六月十一日十三時許為警查獲後所採集之尿液，經鑑驗結果有安非他命陽性
    反應，此有右開雲林縣衛生局煙毒尿液檢驗成績書附卷可稽，本院復將被告乙○
    ○之尿液送法務部調查局覆驗，亦有安非他命陽性反應，此有該局右開檢驗通知
    書在卷足憑。揆諸上開說明，被告乙○○於八十八年六月十一日十三時許為警查
    獲前四日內某時日，應曾施用過安非他命一次。綜上所述，被告乙○○所辯，顯
    係事後卸責之詞，不足採信。被告乙○○雖於本院辯稱：伊被甲○○關在右開租
    住處房間有一、二個月不讓伊出去，且甲○○每天都在房間內施用安非他命，伊
    在旁邊有吸到安非他命二手煙云云，然被告乙○○於偵查中指稱：伊自己可以自
    由進出右開租住處，但如果甲○○出去，他都會打電話回來看伊有無在家等語，
    則當甲○○在右開租住處房間內施用安非他命時，被告乙○○之行動是否被控制
    而不得不吸到安非他命二手煙，誠有疑問，且甲○○於警訊及偵查中均供稱：因
    伊與乙○○係男女朋友，故伊拿回來之海洛因及安非他命係與乙○○共有，她拿
    去吸食之安非他命係伊提供的等語，足見被告乙○○應曾在右開租住處施用過安
    非他命一次，其企圖以吸到二手煙來推卸刑責，顯屬無稽。
三、被告乙○○前曾因施用第一級毒品案件，經依臺灣彰化地方法院以八十七年度毒
    聲字第八Ｏ一號裁定送觀察、勒戒後，認無繼續施用毒品之傾向，業由臺灣彰化
    地方法院檢察署檢察官於八十七年九月二十二日以八十七年度偵字第六八五五號
    為不起訴處分，此有該案不起訴處分書在卷足憑。而被告乙○○於五年內再犯本
    件違反毒品危害防制條例第十條之罪，經依本院八十八年度毒聲字第六九七號裁
    定送觀察、勒戒後，認有繼續施用毒品之傾向，此有臺灣雲林看守所附設勒戒處
    所八十八年七月二日雲所境總字第一二八四號函附之有無繼續施用毒品傾向評估
    標準紀錄表及證明書各一份在案可考，故本院以八十八年度毒聲字第八一九號裁
    定令被告乙○○入戒治處所施以強制戒治，亦有該裁定在案可考。本件事證明確
    ，被告乙○○之犯行洵堪認定。
四、核被告乙○○所為，係犯毒品危害防制條例第十條第一項之施用第一級毒品罪及
    第二項之施用第二級毒品罪。被告乙○○持有海洛因及安非他命之低度行為，分
    別為施用海洛因及安非他命之高度行為所吸收，不另論罪。被告乙○○先後多次
    施用海洛因之犯行，時間緊接，犯罪構成要件相同，顯係基於概括犯意反覆為之
    ，應依連續犯論以一罪，並加重其刑。被告乙○○所犯上開二罪，罪名與犯罪構
    成要件不同，犯意各別，行為互殊，應予分論併罰。爰審酌被告乙○○犯罪之動
    機、目的、手段、品行、所受之刺激、智識程度、所生之危害及犯罪後之態度等
    一切情狀，量處如主文所示之刑，並定其應執行之刑，以資懲儆。
五、扣案之注射針筒一支，雖非被告乙○○所有，然既係專供其施用海洛因所用之器
    具，應依毒品危害防制條例第十八條第一項前段之規定宣告沒收銷燬之。公訴人
    雖聲請對同時為警查扣之安非他命吸食器二組、酒精燈一個、分裝袋一四九個、
    海洛因０．二公克等物亦一併宣告沒收，然查上開扣案物均係甲○○所有、且係
    供甲○○施用海洛因及安非他命所用之工具及毒品，且無從證明係供本件被告乙
    ○○犯罪之用，應由公訴人在甲○○涉犯施用毒品案件（台灣雲林地方法院檢察
    署八十八年度偵字第三三三七號）中聲請宣告沒收，而不得在本件為之，公訴人
    請求就此部分一併宣告沒收，於法無據，並此敘明。
六、公訴意旨雖認：被告乙○○係基於概括之犯意，自八十八年五月間某日起至同年
    六月十一止，連續在右開租住處施用安非他命多次云云，並以業經被告乙○○自
    白不諱為其依據。然查：本件被告乙○○於警訊、偵查及本院審理時，始終否認
    曾施用過安非他命，則被告乙○○何來自白其自八十八年五月間某日起至同年六
    月十一止曾連續施用安非他命多次？故公訴人認被告乙○○自八十八年五月間某
    日起至同年六月十一止，連續施用安非他命多次，顯屬無據，如前所述，本件僅
    能認定被告乙○○曾於八十八年六月十一日十三時許前約四日內某時日施用安非
    他命一次。惟公訴意旨既認被告乙○○所為之上開連續施用安非他命多次之行為
    ，與其右揭成立之施用安非他命一次之犯行，時間緊接，犯罪構成要件相同，顯
    係基於概括之犯意反覆為之，為連續犯，屬裁判上一罪，故除右揭被告乙○○所
    成立之施用安非他命一次之犯行外，其餘所起訴之施用安非他命行為，爰不另為
    無罪之諭知，並此敘明。
據上論斷，應依刑事訴訟法第二百九十九條第一項前段，刑法第十一條前段、刑法第
五十一條第五款、第五十六條，毒品危害防制條例第十條第一項、第二項、第十八條
第一項前段，判決如主文。
本案經檢察官徐維嶽到庭執行職務。
中    華    民    國       八十九       年       二      月    十六     日
                                         臺灣雲林地方法院刑事第二庭
                                             法    官  倪  彰  鴻
右正本證明與原本無異。
如不服本判決，應於判決送達後十日內向本院提出上訴狀( 應附繕本 )。
                                             書 記 官  沈  瑞  芳
中    華    民    國       八十九       年       二      月    十八     日
毒品危害防制條例第十條
施用第一級毒品者，處六月以上五年以下有期徒刑。
施用第二級毒品者，處三年以下有期徒刑。


司法院資訊處製作；財團法人民間司法改革基金會備份。
